---
layout: page
title: "PDF를 데이터로 보는 올바른 자세"
subtitle: "R 마크다운 폰트"
author:
- name: "이광춘"
  affiliation: "[Tidyverse Korea](https://www.facebook.com/groups/tidyverse/)"
date: "`r Sys.Date()`"
tags: ["데이터 과학", "Data Science", "데이터 사이언스", "PDF", "글꼴", "Font", "폰트"]
output:
  html_document: 
    css: "css/tidyverse.css"
    include:
      after_body: footer.html
      before_body: header.html
    theme: default
    toc: yes
    toc_depth: 2
    toc_float: true
    highlight: tango
    code_folding: show
    number_section: true
    self_contained: true
bibliography: bibliography_pdf.bib
csl: biomed-central.csl
mainfont: NanumGothic
urlcolor: blue
linkcolor: blue
editor_options: 
  chunk_output_type: console
header-includes:
   - \usepackage{gensymb}
---

```{r setup, include=FALSE}
knitr::opts_chunk$set(echo = TRUE, message=FALSE, warning=FALSE,
                      comment="", digits = 3, tidy = FALSE, prompt = FALSE, fig.align = 'center')
```


# `css` 정의 {#define-style-css}

`<style>` ... `</style>` ... 사이에 CSS 코드를 넣어주게 표현한 것을 별도 파일로 관리하여 유지보수를 편리하게 한다. 이를 위해서 `css/` 디렉토리 아래 `tidyverse.css` 파일명으로 저장한다.
다음과 같이 R마크다운 YAML 헤더를 수정해준다.

```{r yaml-chunk, eval = FALSE}
output:
  html_document: 
    css: "css/tidyverse.css"
```


# R 마크다운 {#rmarkdown-main-text}

R 마크다운으로 본문을 작성하면 앞서 정의한 `css/tidyverse.css` 파일이 적용되 원하는 형태로 문서가 표현되게 된다.

<pre><code>

# 청춘 예찬 {#rmarkdonw-fonts}

너의 인류의 꽃 이것은 사람은 부패뿐이다. 것은 방황하여도, 위하여, 사막이다. 반짝이는 굳세게 따뜻한 실로 충분히 교향악이다. 바이며, 같지 맺어, 만천하의 할지라도 우리는 쓸쓸한 창공에 거친 철환하였는가? 가는 어디 피가 칼이다. 우리 일월과 든 기쁘며, 가진 얼마나 끓는다. 속에서 주는 얼마나 남는 든 충분히 열락의 싶이 돋고, 교향악이다.

## 청춘 {#rmarkdonw-fonts-1}

가는 낙원을 설산에서 아름다우냐? 바로 별과 그들에게 위하여 산야에 말이다. 보는 때에, 희망의 뭇 찾아다녀도, 이것이다. 그들에게 품에 가는 무엇을 자신과 뼈 이상은 행복스럽고 많이 있는가? 가치를 하는 보이는 찬미를 많이 지혜는 오직 힘있다.

## 예찬 {#rmarkdonw-fonts-2}

위하여서 때에, 그러므로 때문이다. 놀이 피고, 할지니, 이상, 끝에 무엇을 봄바람이다. 온갖 모래뿐일 행복스럽고 튼튼하며, 그들에게 싹이 만물은 것이다. 것이 하여도 풀밭에 되는 바로 스며들어 보라. 소리다.이것은 이상을 그들은 끓는다. 가슴이 바로 오아이스도 방황하였으며, 끓는다.

# 코딩 R 코드 {#rcode}

```{r library-tidyverse}
library(tidyverse)

1+1
```

</code></pre>

# 작업문서 {#document-artifacts}

`htmltools` 팩키지 `includeHTML()`을 사용하게 되면 R 마크다운 문서에 HTML 문서를 임베드시킬 수도 있다. 차별화를 위해 `H1` 색상을 파란색으로 변경한 것이 특징이다.

```{r show-documents}
htmltools::includeHTML("pdf-rmd-css.html")
```
